---
title: "Bronbestanden VSV inlezen"
format: docx
---
To DO:
- andere variabelen toevoegen
- vergelijken totale bestand met resultaat in DPO over dezelfde jaren.
- datum inschrijving


```{r}
#| echo: false
#| message: false
library(tidyverse)
#package (here) wordt ook gebruikt
```


# Inlezen CSV-bestanden

## VSV-normen
Hier staan de VSV-normen:
```{r}
VSVnormen <- read_csv2(here::here("data", "VSV_normen.csv"),
                       na = "NULL") |>
  mutate(NormDUOVSV = NormDUOVSV/1000) |>
  suppressMessages()
 # mutate(Niveau = as.character(Niveau)) #|>
  #rename (Niveau_num = Niveau) 
```

## VSV-Starterset
### NRSP bestand inlezen met bestandsnaam als kolom BESTANDSNAAM
```{r}
bestanden <- c(list.files( path="C:/Users/s.kalkers/Graafschap College/M-Magister beheer - VSV/2022", full.names=TRUE ),
  list.files( path="C:/Users/s.kalkers/Graafschap College/M-Magister beheer - VSV/2023", full.names=TRUE ),
  list.files( path="C:/Users/s.kalkers/Graafschap College/M-Magister beheer - VSV/2024", full.names=TRUE ),
  list.files( path="C:/Users/s.kalkers/Graafschap College/M-Magister beheer - VSV/2025", full.names=TRUE ))


NenR_totaal <-fs::fs_path(bestanden[grep("NenR", bestanden)]) %>% 
  set_names(x = ., nm = .) |>
  map_dfr(read_csv2, .id = "BESTANDSNAAM",
          col_types = "ccccccccccccccccccccccccccccc") |>
  mutate(BESTANDSNAAM = str_sub(BESTANDSNAAM, start = -18, end = -1)) |>
    rename (BURGERSERVICENUMMER = `#BURGERSERVICENUMMER`) |>
  # Gelijk maken aan DPO tabellen  
  mutate(
    DatumRapportage = case_when(
      grepl("VI", BESTANDSNAAM) ~ ymd(paste0(as.integer(substr(BESTANDSNAAM, 5, 8)) + 1, "-03-01")),
      grepl("DI", BESTANDSNAAM) ~ ymd(paste0(as.integer(substr(BESTANDSNAAM, 5, 8)) + 1, "-11-01"))
    ),
    Peildatum1Okt = ymd(paste0(as.integer(substr(BESTANDSNAAM, 5, 8)) - 1, "-10-01")),
    Peildatum30sep = ymd(paste0(as.integer(substr(BESTANDSNAAM, 5, 8)) - 1, "-09-30")),
    KoppelNummer = ifelse(BURGERSERVICENUMMER == 0, ONDERWIJSNUMMER, BURGERSERVICENUMMER),
    RapportageMaand = case_when(
      grepl("VI", BESTANDSNAAM) ~ "16-NenR-V",
      grepl("DI", BESTANDSNAAM) ~ "17-NenR-D"
    ),
    Teljaar = paste0(as.integer(substr(BESTANDSNAAM, 5, 8)) - 1, "-", substr(BESTANDSNAAM, 5, 8)),
    Volgnummer = NA,
    Bestand = case_when(
      grepl("VI", BESTANDSNAAM) ~ "NenR-V",
      grepl("DI", BESTANDSNAAM) ~ "NenR-D"
    ),
    Duo_Gemeentecode = as.character(GEMCODE),
    Duo_RMC_regio = as.character(RMC_REGIO),
    Duo_Reden_uitstroom = NA,
    Duo_Reden = NA,
    MeldingVerzuimloketWettelijk = NA,
    MeldingVerzuimloketNietWettelijk = NA,
    RAPPORTAGEMAAND = NA,
    #Deze kolommen bevat het DPO bestand niet:
    #Geboortedatum = as.Date(as.character(GEBOORTEDATUM), format = "%Y%m%d"),
    Geboortedatum = ymd(GEBOORTEDATUM),
    PostcodeCijfers = as.integer(POSTCODE_CIJFERS),
    Woongemeente = NA, 
    Woonplaats = NA,
    Niveau_num = as.integer(ifelse(regmatches(NIVEAU, gregexpr("[0-9]+", NIVEAU)) == 0, NA, regmatches(NIVEAU, gregexpr("[0-9]+", NIVEAU)))), 
    Bekostigd = ifelse(EXAMEN == 'J' & is.na(IND_BEKOSTIGING), 0,
                       ifelse(IND_BEKOSTIGING == 'J' & is.na(EXAMEN), 1, 999))
  ) |>
  select(RAPPORTAGEMAAND, DatumRapportage, Peildatum1Okt, Peildatum30sep, Crebocode = CREBO, KoppelNummer, RapportageMaand, Teljaar, Leerweg = ONDERWIJSSOORT, 
         Volgnummer, 
         Bestand, Duo_Gemeentecode, Duo_RMC_regio,
         Duo_Reden_uitstroom, Duo_Reden, MeldingVerzuimloketWettelijk, MeldingVerzuimloketNietWettelijk,
         #Deze kolommen bevat het DPO bestand niet:
         CreboOmschrijving = CREBO_OMSCHRIJVING, GemeenteNaam = GEMEENTENAAM, Geslacht = GESLACHT, Geboortedatum, Woongemeente, Woonplaats,PostcodeCijfers,
         Niveau = NIVEAU, OnderwijsSoort = ONDERWIJSSOORT, Bekostigd, Duo_RMC_regioNaam = RMC_REGIO_NAAM, 
         OnderwijsAanbieder_Code = ONDERWIJSAANBIEDER_CODE,OnderwijsAanbieder_Naam = ONDERWIJSAANBIEDER_NAAM, 
         OnderwijsLocatie_Code = ONDERWIJSLOCATIE_CODE, OnderwijsLocatie_Postcode = ONDERWIJSLOCATIE_POSTCODE,
         Niveau_num
         )  |>
  suppressMessages()
```



## Totaal A04 bestand maken
Dit wordt de basis voor het A04 bestand:
```{r}
A04_totaal <- bestanden[grep("A04", bestanden)] |> 
  map_dfr(read_csv2,
          col_types = "ccccccccccccccccccccccccccccccccccccccc") |> 
  rename (#BRIN = `#BRIN_NR`,
          Leerweg = LEERWEG,
          Crebocode = `ONDERWIJSCODE`,
          KoppelNummer = PERSOONSGEBONDENNUMMER,
          Duo_RMC_regio = RMC_REGIO)|>
  mutate(
    DatumRapportage = ymd(paste0(RAPPORTAGEMAAND, "01")),
    Peildatum1Okt = ymd(ifelse(as.integer(substr(RAPPORTAGEMAAND, 5, 6)) %in% 10:12,
                               paste0(as.numeric(substr(RAPPORTAGEMAAND, 1, 4)), "-10-01"),
                               paste0(as.integer(substr(RAPPORTAGEMAAND, 1, 4)) - 1, "-10-01"))),
    Peildatum30sep = ymd(ifelse(as.integer(substr(RAPPORTAGEMAAND, 5, 6)) %in% 10:12,
                                paste0(as.numeric(substr(RAPPORTAGEMAAND, 1, 4)), "-09-30"),
                                paste0(as.integer(substr(RAPPORTAGEMAAND, 1, 4)) - 1, "-09-30"))),
    RapportageMaand = case_when(
      substr(RAPPORTAGEMAAND, 5, 6) == "10" ~ "1-Oktober",
      substr(RAPPORTAGEMAAND, 5, 6) == "11" ~ "2-November",
      substr(RAPPORTAGEMAAND, 5, 6) == "12" ~ "3-December",
      substr(RAPPORTAGEMAAND, 5, 6) == "01" ~ "4-Januari",
      substr(RAPPORTAGEMAAND, 5, 6) == "02" ~ "5-Februari",
      substr(RAPPORTAGEMAAND, 5, 6) == "03" ~ "6-Maart",
      substr(RAPPORTAGEMAAND, 5, 6) == "04" ~ "7-April",
      substr(RAPPORTAGEMAAND, 5, 6) == "05" ~ "8-Mei",
      substr(RAPPORTAGEMAAND, 5, 6) == "06" ~ "9-Juni",
      substr(RAPPORTAGEMAAND, 5, 6) == "07" ~ "10-Juli",
      substr(RAPPORTAGEMAAND, 5, 6) == "08" ~ "11-Augustus",
      substr(RAPPORTAGEMAAND, 5, 6) == "09" ~ "12-September"
    ),
    Teljaar = ifelse(as.integer(substr(RAPPORTAGEMAAND, 5, 6)) %in% 10:12,
                     paste0(substr(RAPPORTAGEMAAND, 1, 4),
                            "-",
                            as.integer(substr(RAPPORTAGEMAAND, 1, 4)) + 1),
                     paste0(as.integer(substr(RAPPORTAGEMAAND, 1, 4)) - 1,
                            "-",
                            substr(RAPPORTAGEMAAND, 1, 4))),
    #Volgnummer = NA, 
    Volgnummer = gsub("[A-Z]+", "", INSCHRIJVINGSVOLGNUMMER),
    Bestand = "A04",
    Duo_Gemeentecode = GEMEENTECODE,
    Duo_Reden_uitstroom = REDEN_UITSTROOM,
    Duo_Reden = REDEN,
    MeldingVerzuimloketWettelijk = ifelse(MELDING_VERZUIM_WETTELIJK == 'J', 1, 0),
    MeldingVerzuimloketNietWettelijk = ifelse(MELDING_VERZUIM_NIET_WETTELIJK == 'J', 1, 0),
    
    #Deze kolommen bevat het DPO bestand niet:
    GemeenteNaam = "",
    Geslacht = "",
    #Geboortedatum = as.Date(GEBOORTEDATUM, format = "%d-%m-%Y"),
    Geboortedatum = dmy(GEBOORTEDATUM),
    PostcodeCijfers = as.integer(substr(POSTCODE, 1, 4)),
    OnderwijsSoort = "",
    Duo_RMC_regioNaam = "",
    Niveau_num = as.integer(ifelse(regmatches(NIVEAU, gregexpr("[0-9]+", NIVEAU)) == 0, 
                                   NA, 
                                   regmatches(NIVEAU, gregexpr("[0-9]+", NIVEAU)))),
    Bekostigd = NA
    ) |>
  
  select(RAPPORTAGEMAAND, DatumRapportage, Peildatum1Okt, Peildatum30sep, Crebocode, KoppelNummer,
         RapportageMaand, Teljaar, Leerweg, Volgnummer, Bestand, Duo_Gemeentecode, Duo_RMC_regio,
         Duo_Reden_uitstroom, Duo_Reden, MeldingVerzuimloketWettelijk, MeldingVerzuimloketNietWettelijk,
         #Deze kolommen bevat het DPO bestand niet:
         CreboOmschrijving = `ONDERWIJSNAAM`, GemeenteNaam, Geslacht, Geboortedatum, Woongemeente = WOONGEMEENTE, Woonplaats = WOONPLAATS,
         PostcodeCijfers, Postcode = POSTCODE,
         Niveau = NIVEAU, OnderwijsSoort, Bekostigd, Duo_RMC_regioNaam, BRIN,
         OnderwijsAanbieder_Code = ONDERWIJSAANBIEDERCODE,OnderwijsAanbieder_Naam = NAAM_ONDERWIJSAANBIEDER, 
         OnderwijsLocatie_Code = ONDERWIJSLOCATIECODE, OnderwijsLocatie_Postcode = POSTCODE_ONDERWIJSLOCATIE,
        Niveau_num) |>
  suppressMessages()    
     
```





## Totaal A14 bestand maken
Dit wordt de basis voor het A04 bestand:
```{r}
A14_totaal <- bestanden[grep("A14", bestanden)] |> 
  map_dfr(read_csv2,
          col_types = "ccccccccccccccccccccccccccccccccccccccc") |> 
  rename (#BRIN = `#BRIN_NR`,
          Leerweg = LEERWEG,
          Crebocode = `ONDERWIJSCODE`,
          KoppelNummer = PERSOONSGEBONDENNUMMER,
          Duo_RMC_regio = RMC_REGIO) |>
  mutate(
    DatumRapportage = ymd(paste0(RAPPORTAGEMAAND, "01")),
    Peildatum1Okt = as.Date(paste0(as.numeric(substr(RAPPORTAGEMAAND, 1, 4)) - 1, "-10-01")),
    Peildatum30sep = as.Date(paste0(as.numeric(substr(RAPPORTAGEMAAND, 1, 4)) - 1, "-09-30")),
    RapportageMaand = case_when(
      substr(RAPPORTAGEMAAND, 5, 6) == "10" ~ "13-Oktober",
      substr(RAPPORTAGEMAAND, 5, 6) == "11" ~ "14-November",
      substr(RAPPORTAGEMAAND, 5, 6) == "12" ~ "15-December"
    ),
    Teljaar = ifelse(as.integer(substr(RAPPORTAGEMAAND, 5, 6)) %in% 10:12,
                     paste0(substr(RAPPORTAGEMAAND, 1, 4),
                            "-",
                            as.integer(substr(RAPPORTAGEMAAND, 1, 4)) + 1),
                     paste0(as.integer(substr(RAPPORTAGEMAAND, 1, 4)) - 1,
                            "-",
                            substr(RAPPORTAGEMAAND, 1, 4))),
    #Volgnummer = NA,
    Volgnummer = gsub("[A-Z]+", "", INSCHRIJVINGSVOLGNUMMER),
    Bestand = "A14",
    Duo_Gemeentecode = as.character(GEMEENTECODE),
    Duo_Reden_uitstroom = REDEN_UITSTROOM,
    Duo_Reden = REDEN,
    MeldingVerzuimloketWettelijk = ifelse(MELDING_VERZUIM_WETTELIJK == 'J', 1, 0),
    MeldingVerzuimloketNietWettelijk = ifelse(MELDING_VERZUIM_NIET_WETTELIJK == 'J', 1, 0),
    
    #Deze kolommen bevat het DPO bestand niet:
    GemeenteNaam = "",
    Geslacht = "",
    #Geboortedatum = as.Date(GEBOORTEDATUM, format = "%d-%m-%Y"),
    Geboortedatum = dmy(GEBOORTEDATUM),
    PostcodeCijfers = as.integer(substr(POSTCODE, 1, 4)),
    OnderwijsSoort = "",
    Duo_RMC_regioNaam = "",
    Niveau_num = as.integer(ifelse(regmatches(NIVEAU, gregexpr("[0-9]+", NIVEAU)) == 0, NA, regmatches(NIVEAU, gregexpr("[0-9]+", NIVEAU))))
    ) |>
  
  select(RAPPORTAGEMAAND, DatumRapportage, 
         #Peildatum1Okt, Peildatum30sep, 
         Crebocode, KoppelNummer,
         RapportageMaand, Teljaar, Leerweg, Volgnummer, Bestand, Duo_Gemeentecode, Duo_RMC_regio,
         Duo_Reden_uitstroom, Duo_Reden, MeldingVerzuimloketWettelijk, MeldingVerzuimloketNietWettelijk,
          #Deze kolommen bevat het DPO bestand niet:
         CreboOmschrijving = `ONDERWIJSNAAM`, GemeenteNaam, Geslacht, Geboortedatum, Woongemeente = WOONGEMEENTE, Woonplaats = WOONPLAATS,
         PostcodeCijfers, Postcode = POSTCODE,
         Niveau = NIVEAU, OnderwijsSoort, Duo_RMC_regioNaam, BRIN,
         OnderwijsAanbieder_Code = ONDERWIJSAANBIEDERCODE,OnderwijsAanbieder_Naam = NAAM_ONDERWIJSAANBIEDER, 
         OnderwijsLocatie_Code = ONDERWIJSLOCATIECODE, OnderwijsLocatie_Postcode = POSTCODE_ONDERWIJSLOCATIE,
        Niveau_num) |>
  suppressMessages()    
```





#Totaal bestand A04 maken
Hier worden de databestand aan elkaar gekoppeld (UNION ALL in tsql):
```{r}
A04_dpo_totaal <- bind_rows(A04_totaal,
                            A14_totaal,
                            NenR_totaal)
```


#Normen koppplen aan totaal bestand A05 
Hier worden de databestand aan elkaar gekoppeld (JOIN in tsql):
```{r}
setwd("C:/Users/s.kalkers/OneDrive - Graafschap College/Documenten/__Shirley/CEDA/Data_export_tbv_PowerBI")

VSV <- A04_dpo_totaal |>
  left_join(VSVnormen, 
            by = join_by(Niveau_num == Niveau, Teljaar == Teljaar)) 

#write.csv(Starterset, "Starterset.csv")
write.csv(VSV, "C:/Users/s.kalkers/OneDrive - Graafschap College/Documenten/__Shirley/CEDA/Data_export_tbv_PowerBI/VSV.csv") |>
  suppressMessages()
```





