---
title: "Inlezen VSV"
format: html
---

```{r}
#| label: setup
#| cache: false
#| output: false
#| include: false
#| freeze: false

# Load required libraries
source("00_setup.R")

```


# Inlezen CSV-bestanden

## Medata (vsv normen)
Hier staan de VSV-normen:

```{r}
VSVnormen <- read_csv2(here::here("data", "reference", "VSV_normen.csv"),
                       na = "NULL") |>
  mutate(NormDUOVSV = NormDUOVSV/1000) |>
  suppressMessages()
```

## Data bestanden

De bestanden zijn per jaar opgeslagen. 

```{r}

file_path_2022 <- file.path(config::get("data_base_dir"), "2022")
file_path_2023 <- file.path(config::get("data_base_dir"), "2023")
file_path_2024 <- file.path(config::get("data_base_dir"), "2024")
file_path_2025 <- file.path(config::get("data_base_dir"), "2025")

bestanden <- c(list.files( path=file_path_2022, full.names=TRUE ),
               list.files( path=file_path_2023, full.names=TRUE ),
               list.files( path=file_path_2024, full.names=TRUE ),
               list.files( path=file_path_2025, full.names=TRUE ))

```


## NRSP bestand 
### inlezen met bestandsnaam als kolom BESTANDSNAAM
```{r}
## TODO old code, bestanden wordt ook gebruikt voor A05 dus kan beter eerder worden geladen
# bestanden <- c(list.files( path="C:/Users/s.kalkers/Graafschap College/M-Magister beheer - VSV/2022", full.names=TRUE ),
#   list.files( path="C:/Users/s.kalkers/Graafschap College/M-Magister beheer - VSV/2023", full.names=TRUE ),
#   list.files( path="C:/Users/s.kalkers/Graafschap College/M-Magister beheer - VSV/2024", full.names=TRUE ),
#   list.files( path="C:/Users/s.kalkers/Graafschap College/M-Magister beheer - VSV/2025", full.names=TRUE ))
# 

NRSP_totaal <-fs::fs_path(bestanden[grep("NRSP", bestanden)]) %>% 
  set_names(x = ., nm = .) |>
  map_dfr(read_csv2, .id = "BESTANDSNAAM" ) |>
  mutate(BESTANDSNAAM = str_sub(BESTANDSNAAM, start = -18, end = -1)) |>
    rename (BURGERSERVICENUMMER = `#BURGERSERVICENUMMER`) |>
  # Gelijk maken aan DPO tabellen  
  mutate(
    DatumRapportage = case_when(
      grepl("VI", BESTANDSNAAM) ~ ymd(paste0(as.integer(substr(BESTANDSNAAM, 5, 8)) + 1, "-03-01")),
      grepl("DI", BESTANDSNAAM) ~ ymd(paste0(as.integer(substr(BESTANDSNAAM, 5, 8)) + 1, "-11-01"))
    ),
    Peildatum1Okt = ymd(paste0(as.integer(substr(BESTANDSNAAM, 5, 8)) - 1, "-10-01")),
    Peildatum30sep = ymd(paste0(as.integer(substr(BESTANDSNAAM, 5, 8)) - 1, "-09-30")),
    KoppelNummer = ifelse(BURGERSERVICENUMMER == 0, ONDERWIJSNUMMER, BURGERSERVICENUMMER),
    RapportageMaand = case_when(
      grepl("VI", BESTANDSNAAM) ~ "16-NenR-V",
      grepl("DI", BESTANDSNAAM) ~ "17-NenR-D"
    ),
    Teljaar = paste0(as.integer(substr(BESTANDSNAAM, 5, 8)) - 1, "-", substr(BESTANDSNAAM, 5, 8)),
    Volgnummer = NA,
    Bestand = case_when(
      grepl("VI", BESTANDSNAAM) ~ "NRSP-V",
      grepl("DI", BESTANDSNAAM) ~ "NRSP-D"
    ),
    Duo_Gemeentecode = as.character(GEMCODE),
    Duo_RMC_regio = as.character(RMC_REGIO),
    RAPPORTAGE_MAAND = NA,
    #Deze kolommen bevat het DPO bestand niet:
    #Geboortedatum = as.Date(as.character(GEBOORTEDATUM), format = "%Y%m%d"),
    Geboortedatum = dmy(GEBOORTEDATUM),
    Postcode = as.character(POSTCODE_CIJFERS),
    Woongemeente = NA, 
    Woonplaats = NA,
    Niveau_num = as.integer(ifelse(regmatches(NIVEAU, gregexpr("[0-9]+", NIVEAU)) == 0, NA, regmatches(NIVEAU, gregexpr("[0-9]+", NIVEAU)))),
    Indicatie_startkwalificatie = NA
  ) |>
  select(RAPPORTAGE_MAAND, DatumRapportage, Peildatum1Okt, Peildatum30sep, Crebocode = CREBO, KoppelNummer, RapportageMaand, Teljaar, Leerweg = ONDERWIJSSOORT, 
         Volgnummer, 
         Bestand, Duo_Gemeentecode, Duo_RMC_regio,
         #Deze kolommen bevat het DPO bestand niet:
         CreboOmschrijving = CREBO_OMSCHRIJVING, GemeenteNaam = GEMEENTENAAM, Geslacht = GESLACHT, Geboortedatum, Woongemeente, Woonplaats,
         PostcodeCijfers = POSTCODE_CIJFERS, Postcode,
         Niveau = NIVEAU, OnderwijsSoort = ONDERWIJSSOORT, Indicatie_startkwalificatie, Duo_RMC_regioNaam = RMC_REGIO_NAAM, BRIN,
         OnderwijsAanbieder_Code = ONDERWIJSAANBIEDER_CODE,OnderwijsAanbieder_Naam = ONDERWIJSAANBIEDER_NAAM, 
         OnderwijsLocatie_Code = ONDERWIJSLOCATIE_CODE, OnderwijsLocatie_Postcode = ONDERWIJSLOCATIE_POSTCODE,
         Niveau_num
         )  |>
  suppressMessages()

```


## Totaal A05 bestand maken

### Basis bestand 
Dit wordt de basis voor het A05 bestand:
```{r}
A05_totaal <- bestanden[grep("A05", bestanden)] |> 
  map_dfr( read_csv2 ) |> 
  rename (BRIN = `#BRIN`,
          Leerweg = LEERWEG,
          Crebocode = `ILT/CREBO`,
          KoppelNummer = BSN_ONDERWIJSNR,
          Duo_RMC_regio = RMC_REGIO) |>
  mutate(
    DatumRapportage = ymd(paste0(RAPPORTAGE_MAAND, "01")),
    Peildatum1Okt = ymd(ifelse(as.integer(substr(RAPPORTAGE_MAAND, 5, 6)) %in% 10:12,
                               paste0(substr(RAPPORTAGE_MAAND, 1, 4), "-10-01"),
                               paste0(as.integer(substr(RAPPORTAGE_MAAND, 1, 4)) - 1, "-10-01"))),
    Peildatum30sep = ymd(ifelse(as.integer(substr(RAPPORTAGE_MAAND, 5, 6)) %in% 10:12,
                                paste0(substr(RAPPORTAGE_MAAND, 1, 4), "-09-30"),
                                paste0(as.integer(substr(RAPPORTAGE_MAAND, 1, 4)) - 1, "-09-30"))),
    RapportageMaand = case_when(
      substr(RAPPORTAGE_MAAND, 5, 6) == "10" ~ "1-Oktober",
      substr(RAPPORTAGE_MAAND, 5, 6) == "11" ~ "2-November",
      substr(RAPPORTAGE_MAAND, 5, 6) == "12" ~ "3-December",
      substr(RAPPORTAGE_MAAND, 5, 6) == "01" ~ "4-Januari",
      substr(RAPPORTAGE_MAAND, 5, 6) == "02" ~ "5-Februari",
      substr(RAPPORTAGE_MAAND, 5, 6) == "03" ~ "6-Maart",
      substr(RAPPORTAGE_MAAND, 5, 6) == "04" ~ "7-April",
      substr(RAPPORTAGE_MAAND, 5, 6) == "05" ~ "8-Mei",
      substr(RAPPORTAGE_MAAND, 5, 6) == "06" ~ "9-Juni",
      substr(RAPPORTAGE_MAAND, 5, 6) == "07" ~ "10-Juli",
      substr(RAPPORTAGE_MAAND, 5, 6) == "08" ~ "11-Augustus",
      substr(RAPPORTAGE_MAAND, 5, 6) == "09" ~ "12-September"
    ),
    Teljaar = ifelse(as.integer(substr(RAPPORTAGE_MAAND, 5, 6)) %in% 10:12,
                     paste0(substr(RAPPORTAGE_MAAND, 1, 4),
                            "-",
                            as.integer(substr(RAPPORTAGE_MAAND, 1, 4)) + 1),
                     paste0(as.integer(substr(RAPPORTAGE_MAAND, 1, 4)) - 1,
                            "-",
                            substr(RAPPORTAGE_MAAND, 1, 4))),
    Volgnummer = gsub("C", "", INSCHR_VLGNR),
    Bestand = "A05",
    Duo_Gemeentecode = as.character(GEMCODE),
    
     #Deze kolommen bevat het DPO bestand niet:
    GemeenteNaam = "",
    Geslacht = "",
    #Geboortedatum = as.Date(GEBOORTEDATUM, format = "%d-%m-%Y"),
    Geboortedatum = dmy(GEBOORTEDATUM),
    PostcodeCijfers = as.integer(substr(POSTCODE, 1, 4)),
    OnderwijsSoort = "",
    Duo_RMC_regioNaam = "",
    Niveau_num = as.integer(ifelse(regmatches(NIVEAU, gregexpr("[0-9]+", NIVEAU)) == 0, NA, regmatches(NIVEAU, gregexpr("[0-9]+", NIVEAU)))),
    Indicatie_startkwalificatie = INDICATIE_STARTKWALIFICATIE
    ) |>
  
  select(RAPPORTAGE_MAAND, DatumRapportage, Peildatum1Okt, Peildatum30sep, Crebocode, KoppelNummer,
         RapportageMaand, Teljaar, Leerweg, Volgnummer, Bestand, Duo_Gemeentecode, Duo_RMC_regio,
          #Deze kolommen bevat het DPO bestand niet:
         CreboOmschrijving = `ILT/CREBO_OMS`, GemeenteNaam, Geslacht, Geboortedatum, Woongemeente = WOONGEMEENTE, Woonplaats = WOONPLAATS,
         PostcodeCijfers, Postcode = POSTCODE,
         Niveau = NIVEAU, OnderwijsSoort, Indicatie_startkwalificatie, Duo_RMC_regioNaam, BRIN,
         OnderwijsAanbieder_Code = ONDERWIJSAANBIEDERCODE,OnderwijsAanbieder_Naam = ONDERWIJSAANBIEDER_NAAM, 
         OnderwijsLocatie_Code = ONDERWIJSLOCATIECODE, OnderwijsLocatie_Postcode = ONDERWIJSLOCATIE_POSTCODE,
        Niveau_num) |>
  suppressMessages()    

     
```

### Aanvullende rapportagemaanden afleiden
 
RapportageMaand = 9 uit het A05 bestand wordt RapportageMaand 13-oktober
```{r}
A05_dpo_13okt <- A05_totaal %>%
  filter(month(DatumRapportage) == 9) %>%
  mutate(RapportageMaand = "13-Oktober")
```

RapportageMaand = 9 uit het A05 bestand wordt RapportageMaand 14-november
```{r}
A05_dpo_14nov <- A05_totaal %>%
  filter(month(DatumRapportage) == 9) %>%
  mutate(RapportageMaand = "14-November")
```

### Totaal bestand A05 maken
Hier worden de databestand aan elkaar gekoppeld (UNION ALL in tsql):
```{r}
A05_dpo_totaal <- bind_rows(A05_totaal,
                            A05_dpo_13okt,
                            A05_dpo_14nov,
                            A05_dpo_15dec,
                            NRSP_totaal)
```


## Totaal

Hier worden de databestanden  aan elkaar gekoppeld (JOIN in tsql):
```{r}
Starterset <- A05_dpo_totaal |>
  left_join(VSVnormen, 
            by = join_by(Niveau_num == Niveau, Teljaar == Teljaar)) 

#write.csv(Starterset, "Starterset.csv")
write.csv(Starterset, file.path(config::get("data_results_dir"), "Data_export_tbv_PowerBI", "Starterset.csv")) |>
  suppressMessages()
```

