---
title: "Inlezen VSV"
format: html
---

```{r}
#| label: setup
#| cache: false
#| output: false
#| include: false
#| freeze: false

# Load required libraries
source("00_setup.R")

```


# Inlezen CSV-bestanden

## VSV-normen
Hier staan de VSV-normen:

```{r}
# VSVnormen <- read_csv2(here::here("data", "reference", "VSV_normen.csv"),
#                        na = "NULL") |>
#   mutate(NormDUOVSV = NormDUOVSV/1000) |>
#   suppressMessages()
```

## VSV-Starterset
### NRSP bestand inlezen met bestandsnaam als kolom BESTANDSNAAM
Dit is een oefenbestand betreffende NRSP aanlevering:
```{r}
# Functie om een CSV-bestand in te lezen en de bestandsnaam toe te voegen als kolom
read_csv_with_filename <- function(file_path) {
  # Lees de CSV in
  NRSP <- read.csv2("data/NRSP2023DI24ZZ.csv")
  
  # Voeg de bestandsnaam toe als kolom
  NRSP <- NRSP %>%
    mutate(BESTANDSNAAM = basename(file_path))
  
  return(NRSP)
}

file_path <- "data/NRSP2023DI24ZZ.csv"
NRSP_met_bestandsnaam <- read_csv_with_filename(file_path)  %>%
  rename(BURGERSERVICENUMMER = X.BURGERSERVICENUMMER
  )

# Bekijk de eerste paar rijen van de dataframe
#view(NRSP_met_bestandsnaam)
```

## A05 bestand
Dit is een oefenbestand betreffende A05 aanlevering:

```{r}
A05 <- read.csv2("data/202409A05I24ZZ.csv")
```

## Totaal A05 bestand maken
Dit wordt de basis voor het A05 bestand:
```{r}
A05_dpo1 <- A05 %>%
  mutate(
    DatumRapportage = ymd(paste0(RAPPORTAGE_MAAND, "01")),
    Peildatum1Okt = ymd(ifelse(as.integer(substr(RAPPORTAGE_MAAND, 5, 6)) %in% 10:12,
                               paste0(substr(RAPPORTAGE_MAAND, 1, 4), "-10-01"),
                               paste0(as.integer(substr(RAPPORTAGE_MAAND, 1, 4)) - 1, "-10-01"))),
    Peildatum30sep = ymd(ifelse(as.integer(substr(RAPPORTAGE_MAAND, 5, 6)) %in% 10:12,
                                paste0(substr(RAPPORTAGE_MAAND, 1, 4), "-09-30"),
                                paste0(as.integer(substr(RAPPORTAGE_MAAND, 1, 4)) - 1, "-09-30"))),
    Crebocode = ILT.CREBO,
    KoppelNummer = BSN_ONDERWIJSNR,
    RapportageMaand = case_when(
      substr(RAPPORTAGE_MAAND, 5, 6) == "10" ~ "1-Oktober",
      substr(RAPPORTAGE_MAAND, 5, 6) == "11" ~ "2-November",
      substr(RAPPORTAGE_MAAND, 5, 6) == "12" ~ "3-December",
      substr(RAPPORTAGE_MAAND, 5, 6) == "01" ~ "4-Januari",
      substr(RAPPORTAGE_MAAND, 5, 6) == "02" ~ "5-Februari",
      substr(RAPPORTAGE_MAAND, 5, 6) == "03" ~ "6-Maart",
      substr(RAPPORTAGE_MAAND, 5, 6) == "04" ~ "7-April",
      substr(RAPPORTAGE_MAAND, 5, 6) == "05" ~ "8-Mei",
      substr(RAPPORTAGE_MAAND, 5, 6) == "06" ~ "9-Juni",
      substr(RAPPORTAGE_MAAND, 5, 6) == "07" ~ "10-Juli",
      substr(RAPPORTAGE_MAAND, 5, 6) == "08" ~ "11-Augustus",
      substr(RAPPORTAGE_MAAND, 5, 6) == "09" ~ "12-September"
    ),
    Teljaar = ifelse(as.integer(substr(RAPPORTAGE_MAAND, 5, 6)) %in% 10:12,
                     paste0(substr(RAPPORTAGE_MAAND, 1, 4), "-", as.integer(substr(RAPPORTAGE_MAAND, 1, 4)) + 1),
                     paste0(as.integer(substr(RAPPORTAGE_MAAND, 1, 4)) - 1, "-", substr(RAPPORTAGE_MAAND, 1, 4))),
    Leerweg = LEERWEG,
    Volgnummer = gsub("C", "", INSCHR_VLGNR),
    Bestand = "A05",
    Duo_Gemeentecode = as.character(GEMCODE),
    Duo_RMC_regio = RMC_REGIO
  ) %>%
  select(DatumRapportage, Peildatum1Okt, Peildatum30sep, Crebocode, KoppelNummer, RapportageMaand, Teljaar, Leerweg, Volgnummer, Bestand, Duo_Gemeentecode, Duo_RMC_regio)
```

RapportageMaand = 9 uit het A05 bestand wordt RapportageMaand 13-oktober
```{r}
A05_dpo_13okt <- A05 %>%
  filter(substr(RAPPORTAGE_MAAND, 5, 6) == "09") %>%
  mutate(
    DatumRapportage = ymd(paste0(RAPPORTAGE_MAAND, "01")),
    Peildatum1Okt = ymd(ifelse(as.integer(substr(RAPPORTAGE_MAAND, 5, 6)) %in% 10:12,
                               paste0(substr(RAPPORTAGE_MAAND, 1, 4), "-10-01"),
                               paste0(as.integer(substr(RAPPORTAGE_MAAND, 1, 4)) - 1, "-10-01"))),
    Peildatum30sep = ymd(ifelse(as.integer(substr(RAPPORTAGE_MAAND, 5, 6)) %in% 10:12,
                                paste0(substr(RAPPORTAGE_MAAND, 1, 4), "-09-30"),
                                paste0(as.integer(substr(RAPPORTAGE_MAAND, 1, 4)) - 1, "-09-30"))),
    Crebocode = ILT.CREBO,
    KoppelNummer = BSN_ONDERWIJSNR,
    RapportageMaand = "13-Oktober",
    Teljaar = as.character( 
                ifelse(as.integer(substr(RAPPORTAGE_MAAND, 5, 6)) %in% 10:12,
                     paste0(substr(RAPPORTAGE_MAAND, 1, 4), "-", as.integer(substr(RAPPORTAGE_MAAND, 1, 4)) + 1),
                     paste0(as.integer(substr(RAPPORTAGE_MAAND, 1, 4)) - 1, "-", substr(RAPPORTAGE_MAAND, 1, 4)))
                ),
    Leerweg = LEERWEG,
    Volgnummer = gsub("C", "", INSCHR_VLGNR),
    Bestand = "A05",
    Duo_Gemeentecode = as.character(GEMCODE),
    Duo_RMC_regio = as.character(RMC_REGIO),
  ) %>%
  select(DatumRapportage, Peildatum1Okt, Peildatum30sep, Crebocode, KoppelNummer, RapportageMaand, Teljaar, Leerweg, Volgnummer, Bestand, Duo_Gemeentecode, Duo_RMC_regio)
```

RapportageMaand = 9 uit het A05 bestand wordt RapportageMaand 14-november
```{r}
A05_dpo_14nov <- A05 %>%
  filter(substr(RAPPORTAGE_MAAND, 5, 6) == "09") %>%
  mutate(
    DatumRapportage = ymd(paste0(RAPPORTAGE_MAAND, "01")),
    Peildatum1Okt = ymd(ifelse(as.integer(substr(RAPPORTAGE_MAAND, 5, 6)) %in% 10:12,
                               paste0(substr(RAPPORTAGE_MAAND, 1, 4), "-10-01"),
                               paste0(as.integer(substr(RAPPORTAGE_MAAND, 1, 4)) - 1, "-10-01"))),
    Peildatum30sep = ymd(ifelse(as.integer(substr(RAPPORTAGE_MAAND, 5, 6)) %in% 10:12,
                                paste0(substr(RAPPORTAGE_MAAND, 1, 4), "-09-30"),
                                paste0(as.integer(substr(RAPPORTAGE_MAAND, 1, 4)) - 1, "-09-30"))),
    Crebocode = ILT.CREBO,
    KoppelNummer = BSN_ONDERWIJSNR,
    RapportageMaand = "14-November",
    Teljaar = as.character( 
                ifelse(as.integer(substr(RAPPORTAGE_MAAND, 5, 6)) %in% 10:12,
                     paste0(substr(RAPPORTAGE_MAAND, 1, 4), "-", as.integer(substr(RAPPORTAGE_MAAND, 1, 4)) + 1),
                     paste0(as.integer(substr(RAPPORTAGE_MAAND, 1, 4)) - 1, "-", substr(RAPPORTAGE_MAAND, 1, 4)))
                ),
    Leerweg = LEERWEG,
    Volgnummer = gsub("C", "", INSCHR_VLGNR),
    Bestand = "A05",
    Duo_Gemeentecode = as.character(GEMCODE),
    Duo_RMC_regio = as.character(RMC_REGIO),
  ) %>%
  select(DatumRapportage, Peildatum1Okt, Peildatum30sep, Crebocode, KoppelNummer, RapportageMaand, Teljaar, Leerweg, Volgnummer, Bestand, Duo_Gemeentecode, Duo_RMC_regio)
```


RapportageMaand = 9 uit het A05 bestand wordt RapportageMaand 15-december
```{r}
A05_dpo_15dec <- A05 %>%
  filter(substr(RAPPORTAGE_MAAND, 5, 6) == "09") %>%
  mutate(
    DatumRapportage = ymd(paste0(RAPPORTAGE_MAAND, "01")),
    Peildatum1Okt = ymd(ifelse(as.integer(substr(RAPPORTAGE_MAAND, 5, 6)) %in% 10:12,
                               paste0(substr(RAPPORTAGE_MAAND, 1, 4), "-10-01"),
                               paste0(as.integer(substr(RAPPORTAGE_MAAND, 1, 4)) - 1, "-10-01"))),
    Peildatum30sep = ymd(ifelse(as.integer(substr(RAPPORTAGE_MAAND, 5, 6)) %in% 10:12,
                                paste0(substr(RAPPORTAGE_MAAND, 1, 4), "-09-30"),
                                paste0(as.integer(substr(RAPPORTAGE_MAAND, 1, 4)) - 1, "-09-30"))),
    Crebocode = ILT.CREBO,
    KoppelNummer = BSN_ONDERWIJSNR,
    RapportageMaand = "15-December",
    Teljaar = as.character( 
                ifelse(as.integer(substr(RAPPORTAGE_MAAND, 5, 6)) %in% 10:12,
                     paste0(substr(RAPPORTAGE_MAAND, 1, 4), "-", as.integer(substr(RAPPORTAGE_MAAND, 1, 4)) + 1),
                     paste0(as.integer(substr(RAPPORTAGE_MAAND, 1, 4)) - 1, "-", substr(RAPPORTAGE_MAAND, 1, 4)))
                ),
    Leerweg = LEERWEG,
    Volgnummer = gsub("C", "", INSCHR_VLGNR),
    Bestand = "A05",
    Duo_Gemeentecode = as.character(GEMCODE),
    Duo_RMC_regio = as.character(RMC_REGIO),
  ) %>%
  select(DatumRapportage, Peildatum1Okt, Peildatum30sep, Crebocode, KoppelNummer, RapportageMaand, Teljaar, Leerweg, Volgnummer, Bestand, Duo_Gemeentecode, Duo_RMC_regio)
```
# NRSP bestand goed inlezen
```{r}
NRSP <- NRSP_met_bestandsnaam %>%
  mutate(
    DatumRapportage = case_when(
      grepl("VI", BESTANDSNAAM) ~ ymd(paste0(as.integer(substr(BESTANDSNAAM, 5, 8)) + 1, "-03-01")),
      grepl("DI", BESTANDSNAAM) ~ ymd(paste0(as.integer(substr(BESTANDSNAAM, 5, 8)) + 1, "-11-01"))
    ),
    Peildatum1Okt = ymd(paste0(as.integer(substr(BESTANDSNAAM, 5, 8)) - 1, "-10-01")),
    Peildatum30sep = ymd(paste0(as.integer(substr(BESTANDSNAAM, 5, 8)) - 1, "-09-30")),
    Crebocode = CREBO,
    KoppelNummer = ifelse(BURGERSERVICENUMMER == 0, ONDERWIJSNUMMER, BURGERSERVICENUMMER),
    RapportageMaand = case_when(
      grepl("VI", BESTANDSNAAM) ~ "16-NenR-V",
      grepl("DI", BESTANDSNAAM) ~ "17-NenR-D"
    ),
    Teljaar = paste0(as.integer(substr(BESTANDSNAAM, 5, 8)) - 1, "-", substr(BESTANDSNAAM, 5, 8)),
    Leerweg = ONDERWIJSSOORT,
    Volgnummer = NA,
    Bestand = case_when(
      grepl("VI", BESTANDSNAAM) ~ "NRSP-V",
      grepl("DI", BESTANDSNAAM) ~ "NRSP-D"
    ),
    Duo_Gemeentecode = as.character(GEMCODE),
    Duo_RMC_regio = as.character(RMC_REGIO)
  ) %>%
  select(DatumRapportage, Peildatum1Okt, Peildatum30sep, Crebocode, KoppelNummer, RapportageMaand, Teljaar, Leerweg, Volgnummer, Bestand, Duo_Gemeentecode, Duo_RMC_regio)

```

# Totaal bestand A05 maken
Hier worden de databestand aan elkaar gekoppeld (UNION ALL in tsql):
```{r}
A05_dpo_totaal <- bind_rows(A05_dpo1, A05_dpo_13okt, A05_dpo_14nov, A05_dpo_15dec, NRSP)
```


## Lees alle ... bestanden in
(Cdh: Wat is een betekenisvolle naam voor A05 bestanden?)

Lees alle ... bestanden in. DUO noemt dit A05 bestanden. 
Voeg na inlezen de basisdatum van het bestand en de peildatums (30-9 en 1-10) van de inschrijving toe. Voeg vervolgens de maanden toe obv een mapping. Zet tenslotte de data van alle maanden onder elkaar.

```{r}

# Read mapping
month_labels <- read_csv("data/reference/month_labels.csv")

# Read A05
a05_files <- list.files("data/synthetic/A05", pattern = "*.csv", full.names = FALSE)

a05_all <- a05_files |>
    map(read_duo_file) |>
    map(add_base_dates) |>
    map(add_peildatums) |> 
    map(add_labels) |>
    map(~finalize_duo_data(.x)) |>
    bind_rows()

```

## Lees de .. bestanden in
(CdH: Ik weet niet zeker of dit klopt maar ter indicatie. Ik heb hier nog geen map gedaan waarbij alle data tegelijk wordt ingelezen).

DUO noemt dit NRSP bestanden. Dit zijn bestanden die een half jaar en jaar na het inschrijvingsjaar verschijnen waarop ze betrekking hebben. 
Voeg na inlezen de datum toe. Voeg vervolgens de maanden toe obv een mapping. Zet tenslotte de data van alle maanden onder elkaar.

```{r}

nrsp <- "NRSP2023DI24ZZ.csv" |>
    read_nrsp_file() |>
    add_nrsp_dates() |>
    # TODO Should this be included in NRSP as well? Or different form?
    # add_peildatums() |> 
    prepare_nrsp_data() |>
    finalize_duo_data()

```

## Voeg samen

```{r}

complete <- bind_rows(a05_all, nrsp)

```
